【裁判字號】    97,訴,183
【裁判日期】    970331
【裁判案由】    違反毒品危害防制條例
【裁判全文】
臺灣嘉義地方法院刑事判決        九十七年度訴字第一八三號
公  訴  人  臺灣嘉義地方法院檢察署檢察官
被      告  甲○○
                    日生）
                    號
                    （另案在臺灣嘉義監獄鹿草分監執行中）
上列被告因違反毒品危害防制條例案件，經檢察官提起公訴（九
十七年度毒偵字第二九五、四四六號），因被告於本院準備程序
中就被訴事實為有罪之陳述，經本院合議庭裁定由受命法官獨任
以簡式審判程序審理判決如下：
    主  文
甲○○施用第一級毒品貳罪，均累犯，各處有期徒刑捌月。應執
行有期徒刑壹年。
    事  實
一、甲○○前因施用毒品案件，經強制戒治後交付保護管束期滿
    ，由臺灣雲林地方法院檢察署檢察官於民國八十九年十月十
    九日，以八十九年度戒毒偵字第一六一號為不起訴處分確定
    。又因施用毒品案件，經臺灣臺中地方法院於九十二年三月
    十日判處有期徒刑十月確定；再度執行之強制戒治部分亦於
    九十二年十一月二十二日期滿。復因竊盜、搶奪案件，分別
    經臺灣彰化地方法院及臺灣雲林地方法院各判處有期徒刑一
    年三月、一年八月確定，上開三案經定應執行刑為有期徒刑
    三年八月確定，並於九十五年十一月二十二日縮短刑期假釋
    付保護管束出監，於九十六年五月十三日假釋期滿未經撤銷
    ，其未執行之刑，以已執行論。詎猶不知悔改，於強制戒治
    執行完畢釋放後五年內，復基於施用第一級毒品之犯意，分
    別於九十六年六月十六日下午五時四十分及同年八月十六日
    下午四時三十分各自回溯二日內某時（不含為警查獲及入監
    執行後之時間），在雲林縣古坑鄉○○村○○路二之一號住
    處，以摻入香菸點燃吸食之方式，施用第一級毒品海洛因各
    一次，嗣分別為警及臺灣雲林第二監獄對其採驗尿液，結果
    確均呈嗎啡之陽性反應而查獲。
二、案經嘉義縣警察局竹崎分局報告暨臺灣雲林看守所函送臺灣
    雲林地方法院檢察署呈請臺灣高等法院臺南分院檢察署檢察
    長令轉臺灣嘉義地方法院檢察署檢察官偵查起訴。
    理  由
壹、程序方面
一、按案件由犯罪地或被告之住所、居所或所在地之法院管轄，
    刑事訴訟法第五條第一項定有明文。又所謂「被告所在地」
    ，乃指被告起訴當時所在之地而言，至其所在之原因，無論
    自由或出於強制皆所不問（司法院三十七年院解字第三八二
    五號、二十四年院字第一二四七號等解釋參照）。查本案犯
    罪地及被告甲○○之住所、居所地，雖均不在本院訴訟轄區
    內，然本案起訴時，被告因另案在臺灣嘉義監獄鹿草分監執
    行中，有臺灣高等法院被告前案紀錄表可佐，本院自有管轄
    權而應加以審理。
二、本件係經被告於本院準備程序中就被訴事實為有罪之陳述，
    經本院合議庭裁定由受命法官獨任以簡式審判程序加以審理
    ，則依據刑事訴訟法第二百七十三條之二、同法第一百五十
    九條第二項之規定，不適用傳聞法則有關限制證據能力之相
    關規定，合先敘明。
貳、實體方面
一、上開犯罪事實，業據被告坦承不諱，且其於九十六年六月十
    六日下午五時四十分及同年八月十六日下午四時三十分所排
    放之尿液，經以酵素免疫法（ＥＩＡ）初步篩檢及氣相層析
    質譜法（ＧＣ／ＭＳ）確認鑑定，檢驗結果確均呈嗎啡之陽
    性反應，有高雄市立凱旋醫院九十六年七月二日濫用藥物尿
    液檢驗報告、尿液代號與真實姓名對照表、臺灣雲林第二監
    獄收容人尿液採集作業確認書、同意書、檢體採收紀錄表、
    詮昕科技股份有限公司九十六年八月二十八日濫用藥物尿液
    檢驗報告各一紙（參見警卷第六頁至第七頁、臺灣雲林地方
    法院檢察署九十六年度毒偵字第一五五五號卷第三頁至第七
    頁）在卷可資佐證，足認被告之自白與事實相符，應可採信
    。本件事證明確，被告犯行堪以認定。
二、被告前因施用毒品案件，經強制戒治後交付保護管束期滿，
    由臺灣雲林地方法院檢察署檢察官於八十九年十月十九日，
    以八十九年度戒毒偵字第一六一號為不起訴處分確定。又因
    施用毒品案件，經臺灣臺中地方法院於九十二年三月十日判
    處有期徒刑十月確定；再度執行之強制戒治部分亦於九十二
    年十一月二十二日期滿一節，有臺灣高等法院被告前案紀錄
    表在卷可按，又於五年內再犯本件施用毒品犯行，依毒品危
    害防制條例第二十三條第二項規定，應依法逕行追訴處罰。
    而查海洛因為毒品危害防制條例第二條第二項第一款所定之
    第一級毒品，故核被告所為，均係犯毒品危害防制條例第十
    條第一項之施用第一級毒品罪。被告持有海洛因以施用，其
    持有之低度行為，應為施用之高度行為所吸收，不另論罪。
    其所犯上開數罪，犯意各別，行為互殊，應予分別論處，併
    合處罰。又其前因施用毒品案件，經臺灣臺中地方法院於九
    十二年三月十日判處有期徒刑十月確定；復因竊盜、搶奪案
    件，分別經臺灣彰化地方法院及臺灣雲林地方法院各判處有
    期徒刑一年三月、一年八月確定，上開三案經定應執行刑為
    有期徒刑三年八月確定，並於九十五年十一月二十二日縮短
    刑期假釋付保護管束出監，於九十六年五月十三日假釋期滿
    未經撤銷，其未執行之刑，以已執行論一節，有上開被告前
    案紀錄表一份在卷可稽，其於受徒刑之執行完畢後，五年以
    內故意再犯本件有期徒刑以上之二罪，均為累犯，應依法各
    加重其刑。爰審酌被告曾因施用毒品經裁定強制戒治及判處
    徒刑執行完畢，猶未知警惕而再犯本案，足見其未徹底戒除
    施用毒品之惡習，惟念及施用毒品本質上係戕害自身健康之
    行為，尚未嚴重破壞社會秩序或侵害他人權益，且被告坦承
    犯行、犯後態度尚屬良好暨其犯罪之動機、目的、手段、智
    識程度等一切情狀，分別量處如主文所示之刑，並定其應執
    行之刑。
三、據上論斷，應依刑事訴訟法第二百七十三條之一第一項、第
    二百九十九條第一項前段，毒品危害防制條例第十條第一項
    ，刑法第十一條前段、第四十七條第一項、第五十一條第五
    款，判決如主文。
本案經檢察官徐鈺婷到庭執行職務。
中    華    民    國  九十七  年    三    月  三十一  日
                  刑事第四庭    法  官  吳育霖
上列正本證明與原本無異。
如不服本判決，應於判決送達後十日內向本院提出上訴狀，上訴
書狀依法應敘述具體理由，如未敘述具體理由者，應於上訴期間
屆滿後二十日內補提理由書於本院（均應附繕本）。告訴人或被
害人如對於本判決不服者，應具備理由請求檢察官上訴，其上訴
期間之計算係以檢察官收受判決正本之日期為準。
中    華    民    國  九十七  年    三    月  三十一  日
                                書記官  林美芳
附錄本案論罪科刑法條：
毒品危害防制條例第十條
施用第一級毒品者，處六月以上五年以下有期徒刑。
施用第二級毒品者，處三年以下有期徒刑。


司法院資訊處製作；財團法人民間司法改革基金會備份。
